臺灣雲林地方法院刑事判決　　　　　　　　96年度簡字第40號
公　訴　人　臺灣雲林地方法院檢察署檢察官
被　　　告　甲○○
上列被告因詐欺案件，經檢察官提起公訴（96年度撤緩偵字第9
號），及移送併辦（96年度偵字第1733號），被告自白犯罪，本
院合議庭裁定改依簡易判決處刑，由法官一人判決如下：
    主  文
甲○○意圖為自己不法之所有，以詐術使人將本人之物交付，處
有期徒刑陸月，如易科罰金，以銀元佰元即新臺幣玖佰元折算
壹日。緩刑貳年。
    事實及理由
一、本件犯罪事實及證據，除犯罪事實欄第1 行「得亨有」，應
    更正為「得享有」，及證據部份增加被告於本院之自白外，
    餘均引用檢察官聲請簡易判決處刑書之記載。
二、新舊法比較：
（一）、按行為後法律有變更者，適用行為時之法律。但行為後
        之法律有利於行為人者，適用最有利於行為人之法律，
        刑法第2 條第1 項定有明文。又比較新舊法時，應就罪
        刑有關之共犯、未遂犯、想像競合犯、牽連犯、連續犯
        、結合犯、以及累犯加重、自首減輕暨其他法定加減原
        因（如身分加減）與加減例等一切情形，綜其全部罪刑
        之結果而為比較，最高法院95年度第8 次刑事庭會議決
        議可資參照。次按被告行為後之刑法部分條文業於94年
        2 月2 日，經總統以華總一義字第09 400014901號令修
        正公布，並自95年7 月1 日施行，茲就修正前後之新舊
        法比較適用，分敘如下：
、被告行為時之刑法第33條第5 款規定：「罰金：1 元以上」
    ，經修正為：「罰金：新臺幣1,000 元以上，以百元計算之
    」。又刑法施行法於95年6 月14日，經總統以華總一義字第
    09500085181 號令增訂公布第1 條之1 規定：「（第1 項）
    中華民國94年1 月7 日刑法修正施行後，刑法分則編所定罰
    金之貨幣單位為新臺幣。（第2 項）94年1 月7 日刑法修正
    時，刑法分則編未修正之條文定有罰金者，自94年1 月7 日
    刑法修正施行後，就其所定數額提高為30倍。但72年6 月26
    日至94年1 月7 日新增或修正之條文，就其所定數額提高為
    3 倍」，而刑法第339 條第1 項之罪定有罰金刑，且未於72
    年6 月26日至94年1 月7 日間修正，故應就其所定數額提高
    為30倍。是依修正後之規定與被告行為時之罰金罰鍰提高標
    準條例第1 條前段及行政院、司法院據以發布提高刑法有關
    罰金條文之罰金倍數10倍，並自72年8 月1 日施行之規定相
    較，其罰金刑之最高度固未變更，但最低度已由銀元10元即
    新臺幣30元（依現行法規所定貨幣單位折算新臺幣條例第2
    條之規定，銀元以新臺幣元之3 倍折算之），修正為新臺幣
    1,000 元，並以百元計算之，有關科刑規範事項已有變更，
    經比較新舊法，修正前之刑法第33條第5 款規定較有利於被
    告。
、 被告於行為時之刑法第41條第1 項前段規定：「犯最重本
     刑為5 年以下有期徒刑以下之刑之罪，而受6 個月以下有
     期徒刑或拘役之宣告，因身體、教育、職業、家庭之關係
     或其他正當事由，執行顯有困難者，得以1 元以上3 元以
     下折算1 日，易科罰金」。而被告於行為時之易科罰金折
     算標準，依修正前之罰金罰鍰提高標準條例第2 條前段規
     定（95年5 月17日總統華總一義字第09500069791 號令修
     正公布刪除，並自95年7 月1 日施行），係就其原定數額
     提高為100 倍折算1 日，即最高應以銀元300 元折算1 日
     ，如換算為新臺幣後，應以新臺幣900 元折算1 日（依現
     行法規所定貨幣單位折算新臺幣條例第2 條之規定，銀元
     以新臺幣元之3 倍折算之）。嗣修正後之刑法第41條第1項
     前段則規定：「犯最重本刑為5 年以下有期徒刑以下之刑
     之罪，而受6 個月以下有期徒刑或拘役之宣告者，得以新
     臺幣1,000 元、2,000 元或3,000 元折算1 日，易科罰金
     」。經核修正前之規定較有利於被告。
、經比較修正前後之上揭新舊法律，綜合一切罪刑之結果，被
    告行為後之法律，並未有利於行為人，故應依刑法第2 條第
    1 項前段規定，適用修正前之舊法規定。
（二）、關於罰金刑貨幣單位由銀元修正為新臺幣之法律適用，
        依95年7 月1 日修正公布施行之刑法施行法第1 條之1
        ，罰金刑貨幣單位雖有「銀元」、「新臺幣」之更異，
        惟適用結果之罰金額度則無二致，就罰金法定刑提高之
        「刑罰權規範內容」並無利或不利變更，自不生新舊法
        之比較問題，應適用具特別法及準據法之刑法施行法第
        1 條之1 規定。
三、核被告甲○○所為，係犯刑法第339 條第1 項之詐欺取財罪
    。查被告前未曾因故意犯罪受有期徒刑以上刑之宣告，有前
    揭臺灣高等法院被告前案紀錄表可參，且被告已與告訴人達
    成和解，告訴人已表明不予追究，此有告訴人致檢察官信函
    一封（臺灣雲林地方法院檢察署95年度撤緩字第60號卷第12
    頁）足憑，本院認被告經此偵、審程序及罪刑之宣告，應能
    知所警惕，信無再犯之虞，其所宣告之刑以暫不執行為適當
    ，爰依刑法修正後刑法第74條第1 項第1 款規定，併予宣告
    緩刑2 年，以啟自新（依最高法院95年5 月23日第8 次刑事
    庭會議決議意旨認應直接適用裁判時之新法，而無新舊法比
    較問題）。
四、依刑事訴訟法第449 條第2 項、第454 條第2 項、刑法第2
    條第1 項前段、第339 條第1 項、第74條第1 項第1 款，修
    正前刑法第41條第1 項前段，刑法施行法第1 條之1 ，罰金
    罰鍰提高標準條例第2 條（刪除前），現行法規所定貨幣單
    位折算新臺幣條例第2 條，逕以簡易判決處如主文所示之刑
    。
中　　華　　民　　國　　96　　年　　5 　　月　　31　　日
                  刑事第六庭    法  官  林俊良
以上正本證明與原本無異。
如不服本判決，應於判決送達後10日內，向本院提出上訴狀。（
須附繕本）
                                書記官  李雅怡
中　　華　　民　　國　　96　　年　　5 　　月　　31　　日
